01/03/2021 Currículo Lattes





Joseval dos Santos Borges

Endereço para acessar este CV: http://lattes.cnpq.br/6733581084875928

Última atualização do currículo em 01/03/2021

Resumo informado pelo autor

Atua como Psicólogo do CRAS de Presidente Tancredo Neves-BA, e Psicólogo Clínico é Graduado em Psicologia (UFRB), Pós graduando em Neuropsicologia, Especialista em Saúde Pública, Mestre em Administração pela Universidade Americana- PY, Especialista em Metodologia do Ensino Superior, Especialista em Gestão de Pessoas, Gestão Educacional, Especialista em Gestão publica(UNEB) Graduado em Pedagogia (FAC) Graduado em Administração Geral pela FACULDADE ZACARIAS DE GÓES (2009). Atua como Psicólogo Clinico, Administrador, Consultor Pedagógico, e Administrativo. Leciona como Professor Universitário das Faculdades: Faculdade Santa Cruz da Bahia, Centro Universitário Uniplan, Palestrantes Profissional nas áreas Educação e Administração e em áreas correlatas ao currículo profissional . Aprovado no Concurso Publico para Professor Substituto da UNEB conforme PORTARIA N 1.983/2014 para as Área de Conhecimento / Matéria / Componente Curricular: Administração / Gestão de Pessoas/ OSM / Administração Pública / Projetos em Administração / Trabalho de Conclusão de Curso. Telefone Celular: (75) 98234-3686 . Telefone Celular: (75) 98234-3686 .

(Texto informado pelo autor)

Nome civil

Nome Joseval dos Santos Borges

Dados pessoais

Nascimento 03/06/1988 - SANTO ANTONIO DE JESUS/BA - Brasil

CPF 028.794.295-36

Formação acadêmica/titulação

Mestrado em ADMINISTRAÇÃO ESTRATEGICA. 2011 - 2014

Mestrado em Adminis I RAÇAO ESTRA I EGICA.
UNVERSIDAD AMERICANA, UA, Paraguai
Título: ANALISE DAS IMPLICAÇÕES DA UTILIZAÇÃO DO PLANEJAMENTO ESTRATEGICO DA
GESTAO PUBLICA DE SANTO ANTONIO DE JESUS-BA EM TERMOS DE RESULTADOS E
PARTICIPAÇÃO POPULAR, Ano de obtenção: 2014
Orientador: PHD, DIOSNEL CENTURIAO

2020 Especialização em Especialização em Neuropsicologia FACULDADE ADVENTISTA DA BAHIA, FADBA, Brasil

2017 - 2018

Especialização em Especialização em Saúde Pública. FACULDADE ZACARIAS DE GÓES, FAZAG, Brasil Título: A UTILIZAÇÃO DO PLANEJAMENTO ESTRATEGICO NA PROMOÇÃO DO CUIDADO E ATENÇÃO DA SAÚDE PUBLICA DA POPULAÇÃO NEGRA.

Orientador: Gepherson Espínola

Especialização em Gestão de Pessoas. 2015 - 2016

Faculdade Hélio Rocha, FHR, Salvador, Brasil Título: A potencialização e o envolvimento do capital humano para o alcance de desenvolvimento e

alcance de resultados organizacionais. Orientador: Melquiades Souza Amparo Neto

2010 - 2012

Especialização em GESTÃO EDUCACIONAL. FACULDADE ZACARIAS DE GÓES, FAZAG, Brasil Título: A gestão estrategica educacional para o resultado na educação a distancia: uma abordagem o programa Universidades abertas do Brasil-UAB

Orientador: LUIS CLAUDIO DA SILVA SANTOS

Especialização em GESTÃO PÚBLICA 2010 - 2011

Universidade do Estado da Bahia, UNEB, Salvador, Brasil

Título: A IMPORTÂNCIA DO PLANEJAMENTO ESTRATÉGICO NAS POLÍTICAS PUBLICA PARA O ALCANCE DE RESULTADOS E DESENVOLVIMENTO DO MUNICÍPIO DE SANTO ANTONIO DE

JESUS-BA

Orientador: LUIS EDUARDO SPINOLA

2009 - 2010

Especialização em METODOLOGIA DO ENSINO SUPERIOR. FACULDADE ZACARIAS DE GÓES, FAZAG, Brasil Título: .A IMPLANTAÇÃO DO PLANEJAMENTO ESTRATEGICO NA METODOLOGIA DO ENSINO SUPERIOR COMO FATOR DE RESULTADOS. Orientador: MSc. Cintia Luz

Graduação em Psicologia. Universidade Federal do Recôncavo da Bahia, UFRB, Cruz Das Almas, Brasil 2015 - 2019

Título: DIZEM QUE SOU LOUCO POR PENSAR ASSIM... ACOMPANHAMENTO TERAPÊUTICO DE UM JOVEM AVENTUREIRO

Orientador: DR. WILLIAN TITO MAIA

2015 - 2018 Graduação em Pedagogia Faculdade de Filosofía, Ciências e Letras de Candeias, FAC, Candeias, Brasil Título: As estrategias Pedagógicas para o avanço do processo de ensino aprendizado.

Graduação em ADMINISTRAÇÃO GERAL. FACULDADE ZACARIAS DE GÓES, FAZAG, Brasil

Título: A IMPORTÂNCIA DO PLANEJAMENTO ESTRATEGICO PARA O DESENVOLVIMENTO DA

GESTÃO PÚBLICA DE SANTO ANTONIO DE JESUS Orientador: MSC. JONILDO GILSON LEITE MORAES

Formação complementar

| ormação | complementar |
|------------|--|
| 2020 - 202 | 20 Extensão universitária em I Webnário de Pedagogia, com o tema: Formação e Atuação do Pedagogo em pand. (Carga horária: 3h). Faculdade de Santa Cruz da Bahia, FSC, Itaberaba, Brasil |
| 2020 - 202 | 20 Extensão universitária em A importância do Setembro Amarelo na Vida das Pessoas e Valorização da Vida. (Carga horária: 3h). Faculdade de Santa Cruz da Bahia, FSC, Itaberaba, Brasil |
| 2020 - 202 | 20 Curso de curta duração em Plataforma SAGAH Soluções Educacionais Integradas- Sala Interativa- Unidade. (Carga horária: 30h). Faculdade de Santa Cruz da Bahia, FSC, Itaberaba, Brasil |
| 2020 - 202 | Extensão universitária em Aula Magna : Sonho e Projeto de Vida:Desafios e Perspectivas na na sociedad. (Carga horária: 3h). Faculdade de Santa Cruz da Bahia, FSC, Itaberaba, Brasil |
| 2020 - 202 | 20 Extensão universitária em Educador Inovador (Carga horária: 3h). Faculdade de Santa Cruz da Bahia, FSC, Itaberaba, Brasil |
| 2020 - 202 | Extensão universitária em Saberes e Fazeres da Inclusão Educacional de Pessoas com Necessidades Espec. (Carga horária: 3h). Faculdade de Santa Cruz da Bahia, FSC, Itaberaba, Brasil |
| 2020 - 202 | 20 Extensão universitária em I café Filosófico Internacional : "Filosofia e Enfermagem- reflexões e apx. (Carga horária: 3h). Faculdade de Santa Cruz da Bahia, FSC, Itaberaba, Brasil |
| 2020 - 202 | 20 Extensão universitária em Consciencia Negra. (Carga horária: 3h). Faculdade de Santa Cruz da Bahia, FSC, Itaberaba, Brasil |
| 2020 - 202 | 20 Curso de curta duração em Formação em Educação Digital e interativa da Plataforma SAGAH Soluções Educ. (Carga horária: 30h). Faculdade de Santa Cruz da Bahia, FSC, Itaberaba, Brasil |
| 2020 - 202 | 20 Extensão universitária em Live, com o tema: Empedramento Feminino,. (Carga horária: 3h). Faculdade de Santa Cruz da Bahia, FSC, Itaberaba, Brasil |
| 2020 - 202 | Curso de curta duração em Curso de Metodologias Ativas de Aprendizagem. (Carga horária: 20h). Faculdade de Santa Cruz da Bahia, FSC, Itaberaba, Brasil |
| 2019 - 20 | 9 Extensão universitária em Contemporaneidade e Gestão do Sofrimento Psíquico. (Carga horária: 40h). Universidade Federal do Recôncavo da Bahia, UFRB, Cruz Das Almas, Brasil |
| 2019 - 20 | 9 Curso de curta duração em "Autismo – Mito e Realidade. (Carga horária: 3h). Universidade Federal do Recôncavo da Bahia, UFRB, Cruz Das Almas, Brasil |
| 2019 - 20 | 9 Curso de curta duração em JORNADA DE ANALISE DO COMPORTAMENTO. (Carga horária: 10h). INSTITUTO TRANSFORMAÇÃO, IT, Brasil |
| 2019 - 20 | 19 Curso de curta duração em Forum de Psicologia Hospitalar. (Carga horária: 10h). Universidade Federal do Recôncavo da Bahia, UFRB, Cruz Das Almas, Brasil |
| 2019 - 20 | 19 Extensão universitária em SEMINÁRIO: AS PSICOLOGIAS E SUAS PRÁXIS. (Carga horária: 10h). CONSELHO REGIONAL DE PSICOLOGIA - BA, CRP-BA, Brasil |
| 2019 - 20 | "O Fazer da Saúde Indígena (Carga horária: 60h). UNASUS, UNASUS, Brasil |
| 2019 - 20 | 19 Extensão universitária em (De)lírios no cuidado em saúde mental: narrativas dentro do CAPS e fora da. (Carga horária: 3h). Universidade Federal do Recôncavo da Bahia, UFRB, Cruz Das Almas, Brasil |
| 2018 - 20 | 18 Extensão universitária em I Encontro de Saúde Mental e Espiritualidade. (Carga horária: 8h). Universidade Federal do Recôncavo da Bahia, UFRB, Cruz Das Almas, Brasil |
| 2016 - 20 | 16 Curso de curta duração em Hipnose Clínica, (Carga horária: 8h). Universidade Federal do Recôncavo da Bahia, UFRB, Cruz Das Almas, Brasil |
| 2016 - 20 | Curso de curta duração em Seminário Negritude e Humanização: Diálogos do Possível. (Carga horária: 8h). |
| 2016 - 20 | Universidade Federal do Recôncavo da Bahia, UFRB, Cruz Das Almas, Brasil Extensão universitária em Logistica e Suplly Chain. (Carga horária: 200h). |
| 2015 - 20 | Instituto Sapiência de Desenvolvimento Social, ISDS, Salvador, Brasil 15 Caro de curta duração em Curso de Gestão de Organizações não Governamentais e Terceiro Setor, |
| 0045 00 | (Carga horária: 80h). Instituto Sapiência de Desenvolvimento Social, ISDS, Salvador, Brasil |
| | 5 EXECUTIVE COACHING. (Carga horária: 100h). SOCIEDADE BRASILEIRA DE COACHING, SBC, Brasil |
| | 4 PERSONAL & PROFESSIONAL COACHING. (Carga horária: 100h). SOCIEDADE BRASILEIRA DE COACHING, SBC COACHING, Brasil |
| | 12 Elaboração de artigos para as revistas indexadas (Carga horária: 6h). UNVERSIDAD AMERICANA, UA, Paraguai |
| 2011 - 20 | INSTITUTO EDUCACIONAL IDEIA, IDEIA EDUC, Brasil |
| 2011 - 20 | 11 Curso de curta duração em EXPERIENCIAS, PRATICAS E METODOLOGIAS RELEVANTES. (Carga horária: 12h). INSTITUTO EDUCACIONAL IDEIA, IDEIA EDUC, Brasil |
| 2007 - 200 | 19 I,II,III SEMANA DE INICIAÇÃO CIENTÍFICA DA FAZAG (Carga horária: 60h). FACULDADE ZACARIAS DE GÓES, FAZAG, Brasil |
| 2008 - 200 | 8 Curso de curta duração em Como vender mais e melhor. (Carga horária: 15h). Serviço de Apoio às Micro e Pequenas Empresas da Bahia, SEBRAE/BA, Salvador, Brasil |
| 2007 - 200 | OT Curso de curta duração em Formação Continuada da EJA. (Carga horária: 28h). SECRETARIA MUNICIPAL DE EDUCAÇÃO DE SANTO ANTONIO DE JESUS, SME-SAJ, Brasil |
| 2007 - 200 | Curso de curta duração em Analise e Planejamento Financeiro. (Carga horária: 15h). Serviço de Apoio às Micro e Pequenas Empresas da Bahia, SEBRAE/BA, Salvador, Brasil |
| | |

01/03/2021 Currículo Lattes

Atuação profissional

1. Faculdade Hélio Rocha - FHR

Vínculo

institucional

2016 - 2016 Vínculo: Professor Visitante , Enquadramento funcional: Professor modular , Carga horária: 20, Regime Parcial

Outras informações

Ministrei a disciplina Ateliê de docência e TCC na pós graduação de Didática do Ensino Superior.

2. SECRETARIA MUNICIPAL DE SAÚDE DE SAJ - SMS-SAJ

Vínculo institucional

Vínculo: Estagiário , Enquadramento funcional: Estagiário de Psicologia na Saúde Mental , Carga horária: 12, Regime: Parcial 2019 - 2019

3. CENTRO UNIVERSITÁRIO PLANALTO DISTRITO FEDERAL - UNIPLAN

Vínculo

institucional

Vinculo: PROFESSOR UNIVERSITARIO , Enquadramento funcional: PROFESSOR DO CURSO DE ADMINISTRAÇÃO , Carga horária: 12, Regime: Parcial Outras informações: PROFESSOR ÚNIVERSITÁRIO DAS DISCIPLINAS : COMPORTAMENTO HUMANO NAS ORGANIZAÇÕES E PRODUÇÃO E INTERPRETAÇÃO DE TEXTOS. 2020 - Atual

4. Faculdade de Santa Cruz da Bahia - FSC

Vínculo

institucional

2020 - Atual Vínculo: PROFESSOR CONTRATADO , Enquadramento funcional: PROFESSOR UNIVERSITÁRIO , Carga horária: 20, Regime: Parcial

Catga Itolatia. 20, Regilite. Patrial Outras informações: PROFESSOR ÚNIVERSITÁRIO DO CURSO DE ADMINISTRAÇÃO: GESTÃO DE RECURSOS MATERIAIS E PATRIMONIAIS, LOGÍSTICA, SISTEMAS DE INFORMAÇÕES GERENCIAIS ,GESTÃO DA PRODUÇÃO E ORIENTADOR DE TCC

5. APLB SAJ - APLB

Vínculo

institucional

2020 - Atual Vínculo: CONTRATO PRESTAÇÃO DE SERVIÇOS , Enquadramento funcional: Psicólogo Clinico , Carga horária: 10, Regime: Parcial

Outras informações:

Atendimento da Psicologia Clinica a Professores da Rede Pública

6. CENTRO DE REFERÊNCIA DA ASSISTENCIA SOCIAL / PTN - BA - CRAS/ PTN-BA

Vínculo

institucional

2021 - Atual Vínculo: Servidor público , Enquadramento funcional: Psicólogo , Carga horária: 30, Regime: Parcial

7. PERFIL CONSULTORIA - PERFIL

Vínculo

institucional

Vínculo: SOCIO , Enquadramento funcional: DIRETOR GERAL , CONSULTOR E PALESTRANTE , Carga 2007 - Atual horária: 20, Regime: Parcial

Atividades

12/2007 - Atual Direção e Administração, EMPRESA PRIVADA

Cargos ocupados: Administrador de empresas

8. FACULDADE ZACARIAS DE GÓES - FAZAG

Vínculo

institucional

Vínculo: Integral, Enquadramento funcional: Professor e Coordenador, Carga horária: 40, Regime: 2010 - 2013

Outras informações:
Disciplinas ministradas: Consultoria Empresarial, Pesquisa Aplicada, Estagio suprvisionado, TCC,

01/03/2021 Currículo Lattes

Elaboração e Analise de Projetos, Comportamento do consumidor, Cultura Organizacional, Relações Humanas, Logistica, Gestão de Micro e pequenas

9. ESCOLA MUNICIPAL MARIA PESSOA SALES - EMAPS

Vínculo institucional

2007 - 2009 Vinculo: CONTRATADO , Enquadramento funcional: PROFESSOR ENSINO FUNDAMENTAL 5ª A 8ª SERIE , Carga horária: 20, Regime: Parcial

Producão

Produção bibliográfica

Trabalhos publicados em anais de eventos (resumo)

1. BORGES, J. S.

A inserção do Planejamento Estrategico na metodologia do ensino Superior: Uma Ferramenta de Empreendedorismo e Resultados com os academicos da Faculdade Zacarias de Góes (FAZAG), Valença BA In: XX EPENN-ENCONTRO DE PESQUISA EDUCACIONAL DO NORTE E NORDESTE, 2011, MANAI IS-AM

XX EPENN EDUCAÇÃO CULTURA E DIVERSIDADES: RESUMO DE COMUNICAÇÕES. MANAUS: VALER. 2011. v.2. p.505 - 506

Produção técnica

Processos ou técnicas

1. BORGES, J. S. CONSULTORIA E ASSESSORIA EM D.O. 2008

Trabalhos técnicos

- 1. BORGES, J. S. PARECER DE ENTREVISTAS POR COMPETENCIAS, 2009
- 2. BORGES, J. S. PROJETO A FEIRA LIVRE MAIS BARATA DA BAHIA, 2009
- 3. BORGES, J. S. PROJETO HOJE É DIA DE FEIRA, 2008

Demais produções técnicas

- BORGES, J. S.; CRISTINA MOURA Envelhecimento bem sucedido, 2019. (Extensão, Curso de curta duração ministrado)
- BORGES, J. S. Wokshop - Gestão de Pessoas para Organizações Sem Fins Lucrativos., 2016. (Extensão, Curso de curta duração ministrado)
- BORGES, J. S. COPORTAMENTO DO CONSUMIDOR, 2010. (Desenvolvimento de material didático ou instrucional)
- BORGES, J. S. GESTÃO SUSTENTAVEL, 2010. (Aperfeiçoamento, Curso de curta duração ministrado)
- BORGES, J. S. MARKETING PESSOAL, 2010. (Outro, Curso de curta duração ministrado)
- 6. BORGES, J. S.
 TREINAMENTO DE COLABORADORES NOÇOES ADMINISTRATIVAS, 2010. (Aperfeiçoamento, Curso
- BORGES, J. S. A ARTE DA LIDERANÇA, 2009. (Aperfeiçoamento, Curso de curta duração ministrado)
- BORGES, J. S. FORMAÇÃO CONTINUADA DE ATENDIMENTO AO CLIENTE, 2009. (Aperfeiçoamento, Curso de curta duração ministrado)

Orientações e Supervisões

Orientações e supervisões

Orientações e supervisões concluídas

Trabalhos de conclusão de curso de graduação

- VALDETE DOS REIS LIMA. A Capacitação como ferramenta competitiva na Gestão de Recursos Humanos por competência: A situação da Companhia Valença Industrial(CVI). 2011. Curso (ADMINISTRAÇÃO GERAL) - FACULDADE ZACARIAS DE GÓES
- ELIANE DOS SANTOS NASCIMENTO. A importância da liderança como ferramenta competitiva e sustentável da micro e pequenas empresas de Taperoá-BA. 2011. Curso (ADMINISTRAÇÃO GERAL) - FACULDADE ZACARIAS DE GÓES
- MARCUS VINICIUS ASSUNÇÃO SANTANA. A importância das estratégias de Marketing para o Fortalecimento da Baía Azul transporte LTDA. Em camamu- Bahia. 2011. Curso (ADMINISTRAÇÃO

01/03/2021 Currículo Lattes

GERAL) - FACULDADE ZACARIAS DE GÓES

- LUANA PELLEGRINI ALVARENGA. A importância do estudo estratégico de Administração para a atuação dos futuros Administradores formados pela Faculdade Zacarias de Góes em Valença-BA. 2011. Curso (ADMINISTRAÇÃO GERAL) - FACULDADE ZACARIAS DE GÓES.
- DARLAN FONSECA DE OLIVEIRA. A utilização do Composto de Marketing como ferramenta para o aumento do nível de vendas: Um estudo no Mercado de carne da Bolívia e no Bom preço na Cidade de Valença-BA. 2011. Curso (ADMINISTRAÇÃO GERAL) FACULDADE ZACARIAS DE GÓES
- 6. ANAILDES MENEZES SOUZA. Liderança como ferramenta eficaz para o desenvolvimento organizacional: Um estudo de caso carpintaria Neves. 2011. Curso (ADMINISTRAÇÃO GERAL) -FACULDADE ZACARIAS DE GÓES
- CINTHIA BARROS DA FONSEA DE SOUSA. Qualidade do atendimento aos clientes da Coelba na agencia de Valença-BA. 2011. Curso (ADMINISTRAÇÃO GERAL) - FACULDADE ZACARIAS DE GÓES
- HILDÁCIO MAKILE BRASIL DA HORA. Qualidade em serviços Públicos: Estudo de caso na unidade básica de saúde Dr. Salustio Palma, no município de Cairu-BA. 2011. Curso (ADMINISTRAÇÃO GERAL) - FACULDADE ZACARIAS DE GÓES
- 9. ADRIANA OLIVEIRA, ELIANE SANTOS, GENIR ANDRADE E ZANIA ANDRA. A IMPORTANCIA DA QUALIDADE DOS PRODUTOS E SERVIÇOS OFERECIDOS PELAS MICROE EMPRESAS, PARA GARANTIR A FIDELIDADE DO CLIENTE NO MUNICIPIUO DE LAJE-BA. 2010. Curso (ADMINISTRAÇÃO GERAL) - FACULDADE ZACARIAS DE GÓES
- 10. ROMILDA COSTA DOS SANTO, SANDRA BARRETO E ZENILDA SANTOS. A IMPORTÂNCIA DA QUALIDADE NO ATENDIMENTO AO CLIENTE PARA A SOBREVIVENCIA DAS MICRO EMPRESAS DO COMERCIO DE LAJE -BA. 2010. Curso (ADMINISTRAÇÃO GERAL) - FACULDADE ZACARIAS DE CÓSES.
- 11. \(\frac{\partial}{\partial} \) LEILA CASTRO GOMES. A INFLUÊNCIA DO COMPOSTO PROMOCIONAL NO MARKETING DE VAREJO NO SEGMENTO SUPERMERCADISTA DA CIDADE DE NAZARÉ-BA: UM ESTUDO DE CASO DO SUPERMERCADO MINI MAX.. 2010. Curso (ADMINISTRAÇÃO GERAL) FACULDADE ZACARIAS DE GÓES
- 12. DAIANE AMARAL GOMES. A RECICLAGEM COMO UM MECANISMO POTENCIALIZADOR DA GESTÃO AMBIENTAL. 2010. Curso (ADMINISTRAÇÃO GERAL) FACULDADE ZACARIAS DE GÓES
- TÁCILA BRANDÃO TEIXEIRA. LIDERANÇA COMO FATOR ESSENCIAL PARA A GESTÃO EFICAZ DAS ORGANIZAÇÕES: UM ESTUDO DE CASO NA BRIONE VEICULOS EM VALENÇA-BAHIA. 2010. Curso (ADMINISTRAÇÃO GERAL) - FACULDADE ZACARIAS DE GÓES
- 14. HERVAL C.SANTOS SILVA; JACIRA F.SILVA; TELMA CERQUEIRA. LIDERANÇA FEMININA: UM DESAFIO PARA O ADMINISTRADOR. 2010. Curso (ADMINISTRAÇÃO GERAL) - FACULDADE ZACARIAS DE GÓES

Orientação de outra natureza

- DEISIANE; EBENEZER; EDSON; GILMARA; JEANE; LAISE. COLETA SELETIVA DE SALINAS (COSS). 2010. Orientação de outra natureza (ADMINISTRAÇÃO GERAL) - FACULDADE ZACARIAS DE GÓES
- 2. HELENICE; VANIA; DAIANE; CARLOS; ANDREA; CARLOS; ADILSON; DIEGO. DESENVOLVIMENTO INFORMAL DAS MARISQUEIRAS E PESCADORES DE SALINAS DA MARGARIDA BAHIA(DIMPS). 2010. Orientação de outra natureza (ADMINISTRAÇÃO GERAL) FACULDADE ZACARIAS DE GÓES
- CINTIA; IZANA; LUCIANO; SARITA; SAMANTA; AROELDES; SYNARA; GRAZIA. PROJETO: COPERMARC. 2010. Orientação de outra natureza (ADMINISTRAÇÃO GERAL) - FACULDADE ZACARIAS DE GÓES
- 4. ANALÚ, ANTONIO; ELIVALDO; JOSEANE; JUÇARA. PROJETO ÁGUAS CRISTALINA(CONSERVAÇÃO DO MEIO AMBIENTE). 2010. Orientação de outra natureza (ADMINISTRAÇÃO GERAL) - FACULDADE ZACARIAS DE GÓES
- LAIANA TEIXEIRA; LEANDRO FERREIRA E LINDIANE CONCEIÇÃO.. PROJETO EMPREENDEDOR, PIZZARIA CASA DE PRAIA. 2010. Orientação de outra natureza (ADMINISTRAÇÃO GERAL) -FACULDADE ZACARIAS DE GÓES
- EDSON; ERIVALDO; JOAO PAULO; JONAS; SARA; VALMIR LIMA. PROJETO SALEMART. 2010. Orientação de outra natureza (ADMINISTRAÇÃO GERAL) - FACULDADE ZACARIAS DE GÓES
- ANGELA; EDNEI; ELISANGELA; FRANCISCO; JORGE; OSEVALDO; PAT; RAFAEL. PROJETO SANINART'S- CENTRO CULTURAL DE SALINAS. 2010. Orientação de outra natureza (ADMINISTRAÇÃO GERAL) - FACULDADE ZACARIAS DE GÓES
- ELIANE PINHEIRO MOTA; FRANCELINO; JOÃO B.; JOILMA; NELIA. PROJETO SM TURISMO. 2010. Orientação de outra natureza (ADMINISTRAÇÃO GERAL) - FACULDADE ZACARIAS DE GÓES

Orientações e supervisões em andamento

Trabalhos de conclusão de curso de graduação

 LUANA PELEGRINI ALVARENGA. A importancia do estudo estrategico de administração para a atuação dos futuros administradores formados pela Faculdade Zacarias de Góes em Valença BA 2011. Curso (ADMINISTRAÇÃO GERAL) - FACULDADE ZACARIAS DE GÓES

Página gerada pelo sistema Currículo Lattes em 01/03/2021 às 12:13:12.